【裁判字號】    98,交聲,876
【裁判日期】    980430
【裁判案由】    聲明異議
【裁判全文】
臺灣臺中地方法院交通事件裁定         98年度交聲字第876號
原處分機關  交通部公路總局臺中區監理所
異  議  人
即受處分人  甲○○  28歲民.
上列受處分人因違反道路交通管理處罰條例案件，對於交通部公
路總局臺中區監理所98年2月17日所為之裁決（中監違字第裁60
－HD0000000號裁決書），聲明異議，本院裁定如下：
    主  文
原處分撤銷。
    理  由
一、原處分機關略以：異議人即受處分人甲○○（下稱受處分人
    ）所有之車牌號碼6305－LD號自用小客車，於民國97年3月4
    日12時22分許，於臺中縣沙鹿鎮○○路168號處，因有限速
    60公里，經測得時速82公里，超速22公里，行車速度超過規
    定之最高時速20公里以上40公以下之違規，經原舉發機關臺
    中縣警察局交通警察隊依法掣單逕行舉發，受處分人不服逾
    應到案期限始提出申訴，原處分機關遂依道路交通管理處罰
    條例第40條之規定，於98年2月17日以中監違字第裁60－HD0
    000000號裁決書裁處罰鍰新臺幣（下同）2,400元，並於同
    日完成送達，於法並無不合云云。
二、受處分人甲○○之異議理由略以：因為沒有收到違規通知單
    所以不知道有違規而逾應到案期日，以致於罰金加倍，惟住
    居所皆有人居住，卻未收到違規通知單之郵寄信件，故不知
    有交通違規之情形，爰依法聲明異議，聲明撤銷原處分並依
    期限內到案之裁罰基準處罰等語。
三、按汽車駕駛人，行車速度，超過規定之最高時速，或低於規
    定之最低時速，除有第43條第1項第2款情形外，處1,200元
    以上2,400元以下罰鍰，並記違規點數1點；而逕行舉發道路
    交通管理事件，應按已查明之資料填註車牌號碼、車輛種類
    、車主姓名及地址，並於通知單上方空白處加註逕行舉發之
    文字後，由舉發機關送達被通知人，道路交通管理處罰條例
    第40條、第63條第1項第1款，違反道路交通管理事件統一裁
    罰標準及處理細則第11條第1項第4款分別定有明文。再按送
    達應向受送達人之住居所、事務所或營業所為之；不能送達
    住所或以補充送達、留置送達之方式為之者，得將文書寄存
    送達地之地方自治或警察機關，並作送達通知書兩份，一份
    黏貼於應受送達人住居所、事務所、營業所或其就業處所門
    首，另一份交由鄰居轉交或置於該送達處所信箱或其他適當
    位置，以為送達；由郵政機關為送達者，得將文書寄存於送
    達地之郵政機關，行政程序法第72條第1項、第74條第1、2
    項亦有明文。
四、經查：
  (一)受處分人所有之車牌號碼6305－LD號自用小客車，於前揭時
    地有行車速度超過規定之最高時速20公里以上40公里以下之
    違規行為，有臺中縣警察局中縣警交相字第HD0000000號之
    舉發違反道路交通管理事件通知單、舉發違規之相片、原裁
    決書等附卷可憑，且為受處分人所不爭執，是受處分人所有
    之車輛於前揭時、地，確有上述之違規事實，應堪認定。
  (二)惟查，前揭舉發通知單所記載應到案日期為97年4月9日前，
    該舉發通知單經舉發機關以受處分人戶籍地址「臺中縣沙鹿
    鎮○○路仁愛巷17號」為送達，因無法送達復於97年5月2日
    依上揭行政程序法之規定，將舉發通知單寄存送達於沙鹿郵
    局，此有原舉發通知單之送達證書1份在卷可憑。則本件舉
    發通知單合法送達受處分人之日期，已在舉發通知單上所載
    應到案日期之後，受處分人縱使在寄存送達當日前往郵局領
    取該份舉發通知單，亦無從依其上所記載之應到案期限，享
    有自動到案並繳納較低額罰鍰之機會。原處分機關疏未詳查
    及此，認定受處分人逾越應到案期限，而逕予裁決法定最高
    金額罰鍰2,400元，於法即有未合，已難維持。原處分應予
    撤銷，並發回原處分機關，由舉發機關重新送達舉發通知單
    ，並給予受處分人合理之應到案期限，始能認定受處分人有
    無逾越指定期間拒不到案繳納罰鍰之情事，再依法定程序處
    理，以資適法。
五、據上論斷，應依道路交通管理處罰條例第87條第2項、道路
    交通案件處理辦法第20條規定，裁定如主文。
中    華    民    國    98    年    4     月    30    日
                  交通法庭    法  官  洪挺梧
以上正本證明與原本無異。
如不服本裁定，應於收受送達後5日內向本院提出抗告狀。（應
附繕本）
                              書記官  劉雅玲
中    華    民    國    98    年    4     月    30    日


司法院資訊處製作；財團法人民間司法改革基金會備份。
